臺灣臺南地方法院民事判決
109年度訴字第1882號
原      告  花旗(台灣)商業銀行股份有限公司


法定代理人  莫兆鴻  
訴訟代理人  何新台  
訴訟代理人  彭若鈞律師
複  代理人  林佑儒  
被      告  吳榮昇  

上列當事人間請求給付簽帳卡消費款事件，經本院於民國109 年
12月15日言詞辯論終結，判決如下：
    主    　文
被告應給付原告新臺幣900,945元，及如附表所示之利息。
訴訟費用由被告負擔。
    事實及理由
一、原告起訴主張：
㈠、被告於民國101年9月10日向原告申請VISA信用卡（帳務編號
    ：0000000000000000），依雙方合意之契約，被告得持原告
    發行之信用卡至特約商店記帳消費、於自動提款機預借現金
    或為其他信用卡消費行為。被告並應於每月繳款截止日前，
    繳付最低應繳金額以上之金額（花旗銀行信用卡約定條款第
    14條參照）。雙方並約定，被告如未於每月繳款截止日前付
    清當期最低應繳金額或遲誤繳款期限者，依約應給付原告前
    述信用卡帳款之循環信用利息；原告並可依持卡人信用狀況
    ，考量銀行營運成本或風險損失成本等因素後，通知持卡人
    適用之差別循環信用年利率，俾有調整之權利；且原告得向
    被告收取最高連續3期之違約金（花旗銀行信用卡約定條款
    第15條參照)。惟被告自109年3月6日即未依約如期繳款，依
    契約約定，所有債務視為全部到期，迄今尚有如附表編號1
    所示之本金、利息、違約金未清償。
㈡、被告另於104年6月1日向原告申請滿福貸個人信用貸款（帳務
    編號：0000000000000000），依雙方合意之契約，被告應按
    月清償借款金額（滿福貸個人信用貸款約定書第9條參照)。
    如被告未依約清償時，債務視為全部到期（滿福貸個人信用
    貸款約定書第16條參照）。被告並同意如債務到期或視為全
    部到期而遲延給付時，自到期日起至清償日止，按到期日解
    款本金餘額依約定之借款利率計算遲延利息，原告並得向被
    告收取最高連續3期之違約金（滿福貸個人信用貸款約定書
    第13條參照）。惟被告自109年1月16日即未依約如期繳款，
    尚欠有如附表編號2所示之本金及利息未為清償。爰依民法
    第474條消費借貸之法律關係提起本訴。被告請求寬限期及
    分期清償的部分，會向總行陳報，盡量與被告協商出實際可
    行的還款方案等語。並聲明：如主文第1項所示。
二、被告答辯略以：被告對於原告請求之金額沒有意見。但被告
    是更生人，要重新振作很不容易，被告跟原告來往了8、9年
    ，一直都有按期還款，算是有信用的人，只是109年被人倒
    了500多萬，才會無法還款，甚至三餐都無法維持，希望原
    告不要立刻執行，給我分期清償的機會處理好。被告也有對
    倒帳的人起訴求償等語。
三、經查，原告主張之上開事實，業據提出請求金額附表、年金
    法試算表及繳款抵充表、信用卡約定條款、信用卡申請書、
    電腦帳務資料、花旗（臺灣）銀行卡友滿福貸申請書暨約定
    書、花旗（臺灣）銀行滿福貸信用額度動用/調整申請書、
    信用卡及信用貸款月結單等件附卷為證（見北院卷第15至72
    頁），被告對此亦不爭執(見本院卷第40頁)，是堪信原告之
    主張為真實。從而，原告依民法第474條消費借貸之法律關
    係，請求被告給付如主文第1項所示之金額及利息為有理由
    ，應予准許。
四、訴訟費用負擔之依據：民事訴訟法第78條。
中　　華　　民　　國　　109 　年　　12　　月　　31　　日
                  民事第一庭  法  官　吳金芳
以上正本證明與原本無異。
如不服本判決，應於判決送達後20日內，向本院提出上訴狀並表
明上訴理由（須附繕本），如於本判決宣示後送達前提起上訴者
，應於判決送達後20日內補提上訴理由書（須附繕本）。如委任
律師提起上訴者，應一併繳納上訴審裁判費。
中　　華　　民　　國　　109 　年　　12　　月　　31　　日
                              書記官  李崇文
附表：
編號    產品  請求金額（新臺幣） 計息本金（新臺幣） 週年利率 利息請求期間（民國） 已到期利息（新臺幣） 遲延利息或違約金 01 VISA信用卡 21,616元 19,969元 15%  自109年7月3日起至清償日止 1,047元 600元 02 滿福貸個人信用貸款 879,329元 823,894元 15.99% 自109年6月3日起至清償日止 22,066元 33,369元 合計  900,945元